臺灣花蓮地方法院刑事判決　　　　　　　100年度易字第421號
公　訴　人　臺灣花蓮地方法院檢察署檢察官
被　　　告　馬妍榛
上列被告因竊盜案件，經檢察官提起公訴（ 100年度偵字第4465
號），被告於準備程序中就被訴事實為有罪之陳述，經本院合議
庭裁定由受命法官獨任行簡式審判程序，判決如下：
    主  文
馬妍榛犯如附表所示之竊盜罪，共伍罪，各處如附表所示之刑。
應執行拘役壹佰貳拾日，如易科罰金，以新臺幣壹仟元折算壹日
。緩刑貳年，並應於本判決確定之日起陸個月內，向公庫支付新
臺幣參萬元。
    事  實
一、馬妍榛基於意圖為自己不法所有之各別犯意，分別於附表所
    示之時、地以假借購物之名，趁附表所示之各便利商店店員
    不注意之際，徒手竊取如附表所示之物品，將之以手遮掩或
    放置於隨身攜帶之購物袋內，未經結帳即離開現場，得手後
    將上開物品均放置於其夫所駕駛車牌號碼8215-VD 號自小客
    車之車內後座及車後置物箱內。嗣經附表編號3 商店之店員
    發現遭竊後報警處理，並經警於民國 100年8月12日下午4時
    許，在花蓮市○○路 448號前查獲馬妍榛，經其同意搜索上
    開車輛後，扣得如附表編號1至5所示之竊得物品。而馬妍榛
    於有偵查權限之公務員未發覺其犯附表編號1、2、4、5所示
    之竊盜犯行前，即主動供出上開 4次竊盜犯行，始偵悉上情
    。
二、案經陳建維訴由花蓮縣警察局花蓮分局報請臺灣花蓮地方法
    院檢察署檢察官偵查起訴。
    理  由
一、本案被告馬妍榛所犯係死刑、無期徒刑、最輕本刑為3 年以
    上有期徒刑以外之罪，其於準備程序中就被訴事實為有罪之
    陳述，經本院告知簡式審判程序之旨，並聽取公訴人、被告
    之意見後，經合議庭裁定由受命法官獨任進行簡式審判程序
    ，合先敘明。
二、上揭事實，業據被告於警詢、偵訊及本院審理時均坦承不諱
    ，核與告訴人即證人陳建維、證人曾裕純、潘政諭、劉文郡
    、羅心倪等人於警詢時之指述相符，復有花蓮縣警察局扣押
    物品目錄表、贓物認領保管單5份、扣案物品照片7張、監視
    錄影翻拍照片40張、被告指認行竊地點照片23張等附卷可稽
    ，是被告之自白應與事實相符，為可採信。本件事證明確，
    被告之犯行均堪認定，應予依法論科。
三、核被告所為，均係犯刑法第320條第1項之竊盜罪。被告所犯
    附表所示 5次竊盜犯行之時間不同，犯意各別，應予分論併
    罰。又被告於有偵查權限之公務員尚為發覺其所犯附表編號
    1、2、4、5所示之竊盜犯行前，即主動供出上開 4次竊盜犯
    行，進而接受裁判等情，有被告之警詢筆錄、花蓮縣警察局
    中正派出所偵查報告及本院公務電話紀錄表等附卷可稽，爰
    依刑法第62條前段之規定，就此部分竊盜犯行均減輕其刑。
    爰審酌被告未曾因故意犯罪受有期徒刑以上刑之宣告，有臺
    灣高等法院被告前案紀錄表 1紙附卷可查，素行尚佳，然因
    其罹患憂鬱症，精神不穩定（未達行為時因精神障礙或其他
    心智缺陷，致不能辨識其行為違法或欠缺依其辨識而行為之
    能力或致其辨識行為違法或依其辨識而行為之能力，顯著減
    低之程度），短於思慮，致觸法網，兼衡其犯罪之手段、對
    被害人所生危害、竊取財物之價值，暨其犯罪後坦承犯行，
    頗具悔意之態度等一切情狀，分別量處如附表所示之刑及均
    諭知易科罰金之折算標準，並定其應執行刑及諭知罰金易科
    罰金之折算標準，以示懲儆。
四、末查，被告前未曾受有期徒刑以上刑之宣告，已如前述，其
    因一時失慮，致罹刑典，已將竊得之財物歸還被害人，並始
    終坦白認罪，堪認被告確有悔悟之意，本院認其經此偵審程
    序，當知所警愓，信無再犯之虞，因認前開所宣告之刑以暫
    不執行為適當，併予宣告緩刑 2年，以勵自新，另審酌被告
    前揭行為雖未造成被害人具體損失，惟為促使其確實記取教
    訓，養成尊重法治之觀念，本院認除前開緩刑宣告外，另有
    賦予被告一定負擔之必要，並依刑法第74條第2項第4款之規
    定，命被告向公庫支付新臺幣 3萬元。本件緩刑宣告既係以
    被告向公庫支付上開金額為條件，如被告未支付上開金額，
    此部分除有民事強制執行名義外，檢察官亦得依刑法第75條
    之1第1項第4款之規定聲請法院撤銷上開緩刑，併予敘明。
據上論結，應依刑事訴訟法第273條之1第 1項、第299條第1項前
段，刑法第320條第1項、第41條第1項前段、第51條第6款、第62
條前段、第74條第1項第1款、第2項第4款，刑法施行法第1條之1
，判決如主文。
本案經檢察官黃秀敏到庭執行職務。
中    華    民    國   100    年    11    月    30    日
                  刑事第三庭    法  官  王凱俐
以上正本證明與原本無異。
如不服本判決應於收受送達後10日內向本院提出上訴書狀，並應
敘述具體理由。其未敘述上訴理由者，應於上訴期間屆滿後20日
內向本院補提理由書(均須按他造當事人之人數附繕本)「切勿逕
送上級法院」。告訴人或被害人如對於本判決不服者，應具備理
由請求檢察官上訴，其上訴期間之計算係以檢察官收受判決正本
之日期為準。
中    華    民    國   100    年    11    月    30    日
                                書記官
附錄論罪科刑法條：
刑法第320條第1項：
意圖為自己或第三人不法之所有，而竊取他人之動產者，為竊盜
罪，處5  年以下有期徒刑、拘役或 5 百元以下罰金。
附表
┌─┬───────┬──────┬───┬─────────┬─────────┐
│編│行竊時間      │行竊地點    │被害人│竊得物品          │主              文│
│號│              │            │      │及總價（新臺幣）  │                  │
├─┼───────┼──────┼───┼─────────┼─────────┤
│1 │100年8月8日上 │花蓮縣新城鄉│陳建維│馬諦氏OLD 威士忌1 │馬妍榛犯竊盜罪，處│
│  │午8時許       │新興路53號之│      │瓶、綠牌純麥威士忌│拘役參拾日，如易科│
│  │              │全家便利商店│      │1 瓶、威雀蘇格蘭威│罰金，以新臺幣壹仟│
│  │              │新城門市    │      │士忌1瓶 。        │元折算壹日。      │
│  │              │            │      │總計2180元        │                  │
├─┼───────┼──────┼───┼─────────┼─────────┤
│2 │100年8月8日上 │花蓮縣花蓮市│潘政諭│馬諦氏OLD 威士忌1 │馬妍榛犯竊盜罪，處│
│  │午8時30分許   │中山路708 號│      │瓶、威雀蘇格蘭威士│拘役參拾日，如易科│
│  │              │之全家便利商│      │忌1 瓶、百齡罈12年│罰金，以新臺幣壹仟│
│  │              │店富強門市  │      │純麥威士忌1 瓶。  │元折算壹日。      │
│  │              │            │      │總計1790元        │                  │
├─┼───────┼──────┼───┼─────────┼─────────┤
│3 │100年8月8日上 │花蓮縣花蓮市│曾裕純│58度金門高粱2 瓶。│馬妍榛犯竊盜罪，處│
│  │午9時許       │中山路700 號│      │總計1400元        │拘役肆拾日，如易科│
│  │              │之統一便利商│      │                  │罰金，以新臺幣壹仟│
│  │              │店蓮圓門市  │      │                  │元折算壹日。      │
├─┼───────┼──────┼───┼─────────┼─────────┤
│4 │100年8月9日上 │花蓮縣花蓮市│劉文郡│58度金門高粱2 瓶。│馬妍榛犯竊盜罪，處│
│  │午12時30分許  │中山路426 號│      │總計1400元        │拘役參拾日，如易科│
│  │              │之統一便利商│      │                  │罰金，以新臺幣壹仟│
│  │              │店蓮冠門市  │      │                  │元折算壹日。      │
├─┼───────┼──────┼───┼─────────┼─────────┤
│5 │100年8月12日上│花蓮縣花蓮市│羅心倪│軒尼詩VSOP威士忌1 │馬妍榛犯竊盜罪，處│
│  │午11時30分許  │國聯五路55號│      │瓶、兒童玩具1 個。│拘役參拾日，如易科│
│  │              │之統一便利商│      │總計1630元        │罰金，以新臺幣壹仟│
│  │              │店讚福門市  │      │                  │元折算壹日。      │
└─┴───────┴──────┴───┴─────────┴─────────┘